臺灣新北地方法院刑事判決
111年度簡上字第75號
上  訴  人  
即  被  告  蘇永吉





上列上訴人即被告因毀損案件，不服本院中華民國110年11月23
日110年度簡字第4333號第一審簡易判決（聲請簡易判決處刑案
號：臺灣新北地方檢察署110年度偵字第22760號），提起上訴，
本院管轄之第二審合議庭判決如下：
    主  文
上訴駁回。
    事實及理由
一、本案經本院審理結果，認第一審簡易判決以上訴人即被告蘇
    永吉犯毀損罪，對被告為有罪之諭知，認事用法及量刑均無
    不當，應予維持，事實、證據及理由均引用附件第一審刑事
    簡易判決書（含檢察官聲請簡易判決處刑書）之記載。
二、被告雖提起上訴，指摘原判決量刑過重，請求予以免刑判決
    云云，惟按量刑之輕重，係屬事實審法院得依職權自由裁量
    之事項，苟其量刑時，已依行為人之責任為基礎，並斟酌刑
    法第57條各款所列情狀，在未逾越法定刑度之下，酌量科刑
    ，無偏執一端而有明顯失出或失入之情形，自不得指為不當
    或違法。查本案原審就被告所犯上開犯行，認事證明確，並
    以行為人之責任為基礎，本件原審審酌本件糾紛緣起之動機
    、被告年歲已高、素行良好、並衡酌被告犯罪之目的、手段
    、智識程度、迄未與告訴人商談和解或賠償等犯後態度、告
    訴人吳仲軒所受損害之程度等一切情狀，量處拘役30日，並
    諭知如易科罰金之折算標準，其量刑並未逾越法定刑度，亦
    未濫用自由裁量之權限，尚無與公平正義理念、罪刑相當原
    則、比例原則相悖之情形，量刑適當，是被告上訴意旨指摘
    原判決量刑過重，為無理由，應予駁回。至被告本件犯罪情
    節並非輕微，亦未與告訴人達成賠償，難認有情輕法重而堪
    憫恕之情，自無刑法第61條免除其刑規定之適用，併此敘明
    。
據上論斷，應依刑事訴訟法第455條之1第1項、第3項、第368條
、第373條，判決如主文。
本案經檢察官王佳慧聲請以簡易判決處刑，檢察官黃明絹到庭執
行職務。
中　　華　　民　　國　　111 　年　　5 　　月　　26　　日
              刑事第五庭 審判長  法　官胡堅勤
　　　　　　　　　
　　　　　　　　　               法  官賴昱志
　　　　　　　　　
　　　　　　　　　               法  官王筱維
　　　　　　　　　
　　　　　　　　　
　　　　　　　　　
以上正本證明與原本無異
不得上訴
                                書記官　林蔚然
中　　華　　民　　國　　111 　年　　5 　　月　　26　　日
附錄本案論罪科刑法條全文：
刑法第139條：損壞、除去或污穢公務員所施之封印或查封之標
示，或為違背其效力之行為者，處1年以下有期徒刑、拘役或300
元以下罰金。

────────────────────────────
附件：臺灣新北地方法院刑事簡易判決
                                     110年度簡字第4333號
聲　請　人　臺灣新北地方檢察署檢察官
被　　　告　蘇永吉　男　民國00年0月00日生
                    身分證統一編號：Z000000000號
                    住新北市○○區○○路0段000巷0弄00號2
                      3樓
                    居新北市○○區○○路0段000巷0弄00號9
                      樓
上列被告因毀損案件，經檢察官聲請以簡易判決處刑（110年度
偵字第22760號），本院判決如下：
    主  文
蘇永吉犯毀損他人物品罪，處拘役參拾日，如易科罰金，以新臺
幣壹仟元折算壹日。
    事實及理由
一、本件犯罪事實、證據及應適用法條，除證據㈠「被告蘇永吉
    於警詢及偵查中之供述」更正為「被告蘇永吉於偵訊中自白
    有拔取告訴人之監視器」，並補充證據「㈤房屋租賃契約書1
    份」外，其餘均引用如附件檢察官聲請簡易判決處刑書之記
    載。
二、爰以行為人之責任為基礎，審酌被告與告訴人因租屋糾紛素
    有嫌隙，不思理性解決，竟一時情緒，毀損告訴人裝設之監
    視器致不堪使用，行為實應譴責，兼衡其年歲已高、素行、
    智識程度、犯罪目的、手段、其行為所造成之損害程度、迄
    今未與告訴人商談和解或賠償、被告犯後態度等一切情狀，
    量處如主文所示之刑，並諭知易科罰金之折算標準。
三、依刑事訴訟法第449條第1項前段、第3項、第454條第2項，
    刑法第354條、第41條第1項前段，刑法施行法第1條之1第1
    項，逕以簡易判決處如主文所示之刑。
四、如不服本判決，得自收受送達之翌日起20日內向本院提出上
    訴狀，上訴於本院第二審合議庭（須附繕本）。本案經檢察
    官林佳慧聲請以簡易判決處刑。
中    華    民    國   110    年    11    月    23    日
                    刑事第二十六庭  法  官  徐蘭萍
以上正本證明與原本無異
                                    書記官  吳進安
中　　華　　民　　國　 110　　年　　11　　月　　23　　日
附錄本案論罪科刑法條全文：
中華民國刑法第354條
毀棄、損壞前二條以外之他人之物或致令不堪用，足以生損害於
公眾或他人者，處2年以下有期徒刑、拘役或1萬5千元以下罰金
。
 附件：
臺灣新北地方檢察署檢察官聲請簡易判決處刑書
                                    110年度偵字第22760號
    被　　　告　蘇永吉　男　75歲（民國00年0月00日生）
                        住新北市○○區○○路0段000巷0弄
                        00號23樓
                        居新北市○○區○○路0段000巷0弄
                        00號9樓
                        國民身分證統一編號：Z000000000號
上列被告因毀棄損壞案件，業經偵查終結，認為宜以簡易判決處
刑，茲將犯罪事實及證據並所犯法條分敘如下：
犯罪事實
一、緣吳仲軒向蘇永吉（所涉竊盜、妨害名譽等部分，另為不起
    訴處分）承租新北市○○區○○街00巷00號房屋，租期為民
    國109年3月10日至110年3月10日止。蘇永吉竟基於毀損之犯
    意，於110年2月8日16時6分許，徒手拔除吳仲軒裝設於上址
    房屋外之監視器鏡頭，造成監視器電線斷裂，足以生損害於
    吳仲軒。
二、案經吳仲軒訴由新北市政府警察局海山分局報告偵辦。
        證據並所犯法條
一、證據：
  ㈠被告蘇永吉於警詢及偵查中之供述；
  ㈡告訴人吳仲軒於警詢及偵查中之指訴；
  ㈢監視錄影翻拍照片1張及光碟1片；
  ㈣監視器電線毀損照片2張。
二、核被告所為，均係犯刑法第354條毀損罪嫌。
三、依刑事訴訟法第451條第1項聲請逕以簡易判決處刑。
    此　致
臺灣新北地方法院
中　　華　　民　　國　 110　　年　　9 　　月　　28　　日
                          檢　察　官　林佳慧